臺灣桃園地方法院刑事判決　　　　　　　95年度訴字第2487號
公　訴　人　台灣桃園地方法院檢察署檢察官 隋股 董良造
被　　　告　甲○○
上列被告因違反廢棄物清理法案件，經檢察官提起公訴（95年度
偵字第8584號），被告於審判程序中，就被訴事實為有罪之陳述
，經告知簡式審判程序意旨，聽取當事人意見後，本院裁定由受
命法官獨任進行簡式審判程序，檢察官復聲請改依協商程序而為
判決，本院判決如下：
    主  文
甲○○共同未經主管機關許可，提供土地回填、堆置廢棄物，處
有期徒刑壹年，緩刑參年。
    事  實
    事實及理由
一、犯罪事實：甲○○與藍昭清（本院以95年度訴字第945 號判
    處有期徒刑1 年、緩刑3 年確定）係叔姪，明知未經主管機
    關許可，不得提供土地供人回填、堆置廢棄物，竟基於共同
    之犯意聯絡，未經主管機關許可，自民國83年間某日起，以
    每月新臺幣（下同）5 萬元之代價，將其與其母藍邱勤妹與
    乙○○等人共有之坐落於桃園縣中壢市○○段875 之1 、87
    5 之4 、875 之10及875 之16號地號等土地出租予盧俊良（
    另經檢察官偵辦中），而共同提供前開土地供盧俊良回填、
    堆置廢棄土、磚塊、木材、塑膠等營建廢棄物；迨至92年間
    ，因上開土地分割後屬乙○○所有，始為乙○○知悉而報警
    查獲上情。案經臺灣桃園地方法院檢察署檢察官偵查後簽分
    起訴。
二、證據：
  (一)被告甲○○於本院訊問時之自白。
  (二)證人乙○○於警詢之陳述（見93年度偵字第6173號偵查卷第
    1 至3 頁）、被告甲○○於偵查中具結證述（同上偵查卷第
    108 至109 頁）。
  (三)現場照片6 幀（同上偵查卷第39至41頁）、土地租用契約書
    1 份（同上偵查卷第117 至119 頁）、土地所有權狀4 紙、
    地籍圖謄本1 份（同上偵查卷第8 至11頁）。
  (四)臺灣桃園地方法院檢察署檢察官93年7 月14日、93年12月17
    日勘驗筆錄及勘驗照片（同上偵查卷第32、33、39-41 、61
    -68 頁）。
三、本案犯罪事實，業據被告甲○○於審判程序進行中為有罪之
    陳述，由本院裁定受命法官獨任進行簡式審判程序，復經檢
    察官聲請改依協商程序，經本院指定公設辯護人協助其進行
    協商，當事人雙方於審判外達成協商合意，其合意內容為：
    被告願受有期徒刑1 年，緩刑3 年之科刑宣告。經查，被告
    之自白，有上開證據足認屬實，並與本院認定之事實相符。
    本院復查無刑事訴訟法第455 條之4 第1 項各款所列情形，
    檢察官聲請改依協商程序而為判決，本院爰不經言詞辯論，
    於協商合意範圍內為協商判決。
四、又按依法律變更之形式觀察，如非全文之新訂或廢止，而僅
    部分條文之條款次加以調整，不影響犯罪構成要件之內涵者
    ，尚不屬於刑罰法律之變更，毋需就實質刑罰內容為比較。
    按廢棄物清理法於95年5 月30日修正公布，95年7 月1 日施
    行，修正後僅將原第46條細分2 項之規定，刪除第2 項有關
    常業罪之規定，是除常業犯外，僅係項次加以調整，並不影
    響該法犯罪構成要件之內涵，尚不屬於刑罰法律之變更，自
    不生刑法第2 條比較適用之問題，本件應適用已修正生效之
    廢棄物清理法第46條第3款之規定，併此敘明。
五、應適用之法條：刑事訴訟法第273 條之1 第1 項、第455 條
    之2 第1 項、第455 條之4 第2 項、第455 條之8 、第454
    條第2 項，刑法第2 條第1 項前段、第28條、第74條第1 項
    第1 款（被告91年間之肇事逃逸罪，已經於94年7 月5 日緩
    刑期滿，視為未有罪刑之宣告），修正後廢棄物清理法第46
    條第3 款。
六、協商判決除有刑事訴訟法第455 條之4 第1 項第1 款於本訊
    問程序終結前，被告撤銷協商合意或檢察官撤回協商聲請者
    ；第2 款被告協商之意思非出於自由意志者；第4 款被告所
    犯之罪非第455 條之2 第1 項所定得以協商判決者；第6 款
    被告有其他較重之裁判上一罪之犯罪事實者；第7 款法院認
    應諭知免刑或免訴、不受理者情形之一，及違反同條第2 項
    「法院應於協商合意範圍內為判決；法院為協商判決所科之
    刑，以宣告緩刑或二年以下有期徒刑、拘役或罰金為限」之
    規定者外，不得上訴。
七、如有前述例外得上訴之情形，又不服本件判決，得自收受判
    決送達之日起10日內，向本院提出上訴書狀，上訴於第二審
    法院。
本案經檢察官董良造到庭執行職務
中　　華　　民　　國　　96　　年　　9 　　月　　11　　日
                  刑事第三庭    法　官 曾雨明
以上正本證明與原本無異。
如有前述例外得上訴之情形，又不服本件判決，得自收受判決送
達之日起10日內，向本院提出上訴書狀，上訴於第二審法院。
  　　　　　　　　　　　　  　　書記官　施春祝
中　　華　　民　　國　　96　　年　　9 　　月　　11　　日
論罪法條：
修正之廢棄物清理法第46條第3 款
有下列情形之一者，處 1 年以上 5 年以下有期徒刑，得併科新
臺幣 3 百萬元以下罰金：
一、任意棄置有害事業廢棄物。
二、事業負責人或相關人員未依本法規定之方式貯存、清除、處
    理或再利用廢棄物，致污染環境。
三、未經主管機關許可，提供土地回填、堆置廢棄物。
四、未依第 41 條第 1 項規定領有廢棄物清除、處理許可文件，
    從事廢棄物貯存、清除、處理，或未依廢棄物清除、處理許
    可文件內容貯存、清除、處理廢棄物。
五、執行機關之人員委託未取得許可文件之業者，清除、處理一
    般廢棄物者；或明知受託人非法清除、處理而仍委託。
六、公民營廢棄物處理機構負責人或相關人員、或執行機關之人員
    未處理廢棄物，開具虛偽證明。
